# 商誉本年增加的其他主要系汇率变动及递延所得税影响

提问人：PIL 时间：2017-03-08 21:34:46
看某上市公司审计报告附注，本期及上期发生非同一控制下企业合并，本期增加的商誉一部分是企业合并形成，本期增加的另一部分商誉列作其他，注释解释原因为汇率变动及递延所得税影响，不知递延所得税如何影响商誉，合并报表中递延所得税负债不是对应的资本公积吗？

回答人：chenyiwei
不清楚具体情况，建议详细核对一下：是否属于《企业会计准则解释第 4 号》第五条中“购买日后 12 个月内，如取得新的或进一步的信息表明购买日的相关情况已经存在，预期被购买方在购买日可抵扣暂时性差异带来的经济利益能够实现的，应当确认相关的递延所得税资产，同时减少商誉，商誉不足冲减的，差额部分确认为当期损益；除上述情况以外，确认与企业合并相关的递延所得税资产，应当计入当期损益”的情况？